【裁判字號】    89,訴,1138
【裁判日期】    891012
【裁判案由】    毒品危害防制條例
【裁判全文】
臺灣桃園地方法院刑事判決                        八十九年度訴字第一一三八號
    公  訴  人  臺灣桃園地方法院檢察署檢察官
    被      告  甲○○
右列被告因違反毒品危害防制條例案件，經檢察官提起公訴（八十九年度偵字第九六
五七號），本院判決如左：
    主  文
甲○○連續轉讓第二級毒品，累犯，處有期徒刑柒月。
        事  實
一、甲○○有違反麻醉藥品管理條例前科，於民國八十七年一月二十六日因違反麻醉
    藥品管理條例案件經臺灣宜蘭地方法院判處有期徒刑七月確定，八十八年二月十
    五日執行完畢。甲○○猶不知悔改，明知安非他命列屬毒品危害防制條例第二條
    第一項第二款所定之毒品，禁止非法持有及轉讓，竟基於概括犯意，於八十九年
    五月中旬某日及月底某日，各在桃園縣八德市○○路○段三八○號一二樓住處，
    連續二次無償轉讓可供施用一次之量之第二級毒品安非他（毛重約○‧五公克）
    命予女友乙○○（所涉施用第二級毒品安非他命犯行因無繼續施用毒品傾向而經
    臺灣桃園地方法院檢察署檢察官不起訴處分）施用，又於八十九年六月二日晚上
    在桃園縣桃園市○○路九六號優美賓館一一五室內，無償轉讓可供施用一次之量
    之第二級毒品安非他命（毛重約○‧九公克）予女友乙○○施用，嗣於八十九年
    六月三日上午九時四十五分許警方至優美賓館一一五室房臨查獲乙○○持有第二
    級毒品安非他命毛重○‧九公克，扣得安非他命一袋（毛重○‧九公克，淨重○
    ‧○三○三公克，已鑑析用罄），經乙○○供出來源而查獲上情，並於當日下午
    三時許前往八德市○○路○段三八○號一二樓逮獲甲○○到案。
二、案經臺灣桃園地方法院檢察署檢察官自動檢舉偵查起訴。
        理  由
一、訊據被告甲○○承認於八十九年五月底二次無償提供第二級毒品安非他命予女友
    乙○○施用，然辯稱「我是與女友乙○○一起施用安非他：將安非他命放在玻璃
    球內用火燒烤吸用：我吸完後，交給她吸：乙○○被查扣的那包安非他命不是我
    給她的：在我被捉一星期前，乙○○曾到我房間，我放在桌上一小包安非他命（
    不到一公克），後來不見，事後我問她，她說沒拿，可是當天只有我二人在房間
    ，我不見的那包安非他命，可能就是警察從她身上扣到的那一包：」等語，經查
    被告於八十九年五月中旬、五月底及六月二日晚上連續三次轉讓可供施用一次之
    量之安非他命予乙○○施用，乙○○於上開時、地被查獲持有之安非他命係被告
    所轉讓之情，已據證人乙○○於八十九年六月三日、六月十三日偵查中證述甚詳
    ，且被告於八十九年六月十三日偵查中亦自承「：（乙○○稱該扣案之安非他命
    是你給她的？）可能是之前我給她的，她留下來：前後給三次。二次在我家，一
    次就是在查獲前一天晚上，在賓館，每次的量約○‧五公克」等語，而被告與證
    人乙○○於前述時、地被警逮獲後所採取之尿液經送鑑定結果，均有甲基安非他
    命陽性反應一節，有桃園縣衛生局不法藥物尿液檢定書一紙在卷可稽，而扣案之
    疑似安非他命結晶體經送鑑驗結果，確含有甲基安非他命成份（（毛重○‧九公
    克，淨重○‧○三○三公克，已鑑析用罄），亦有憲兵司令部刑事鑑識中心八十
    九年九月一日（八九）綱得字第一一五七七號鑑驗通知書一紙附卷可稽，是被告
    上開辯解係避重就輕之詞，不足採信。本案事證明確，被告犯行堪以認定，應予
    依法論科。
二、核被告所為，係犯毒品危害防制條例第八條第二項之轉讓第二級毒品罪。其轉讓
    第二級毒品前之非法持有行為為低度行為，為非法轉讓之高度行為所吸收，不另
    論罪。其先後三次轉讓行為，時間緊接，觸犯構成要件相同罪名，顯係基於概括
    犯意反覆為之，應依連續犯之規定，論以一罪，並加重其刑。被告有違反麻醉藥
    品管理條例前科，於八十七年一月二十六日因違反麻醉藥品管理條例案件經臺灣
    宜蘭地方法院判處有期徒刑七月確定，八十八年二月十五日執行完畢，有台灣桃
    園地方法院檢察署刑案資料查註紀錄表、臺灣高等法院被告全國前案記錄表及臺
    灣高等法院檢察署刑案紀錄簡覆表在卷可按，其受有期徒刑執行完畢後，五年以
    內再犯本件有期徒刑以上之罪，為累犯，應依刑法第四十七條規定加重其刑，並
    依法遞加重之。爰審酌被告被告轉讓毒品安非他命予他人施用，危害他人身心甚
    鉅，及犯罪之動機、目的、手段、犯後態度等一切情狀，量處如主文所示之刑，
    以資懲儆。扣案之毒品安非他命一小包毛重○‧九公克，淨重○‧○三○三公克
    ，取樣○‧○三○三公克，已鑑析用罄，有憲兵司令部刑事鑑識中心八十九年九
    月一日（八九）綱得字第一一五七七號鑑驗通知書一紙可稽，爰不依毒品危害防
    制條例第十八條第一項前段之規定沒收銷燬之。
據上論斷，應依刑事訴訟法第二百九十九條第一項前段，毒品危害防制條例第八條第
二項，刑法第十一條前段、第五十六條、第四十七條，判決如主文。
本案經檢察官呂理銘到庭執行職務。
中      華      民      國    八十九    年      十      月     十二     日
                                臺灣桃園地方法院刑事第五庭
                                    法  官  林  婷  立
如不服本判決，應於判決送達後十日內向本院提出上訴狀( 應附繕本 )，上訴於
臺灣高等法院。
附錄本判決論罪科刑依據之法條：
轉讓第一級毒品者，處一年以上七年以下有期徒刑，得併科新臺幣一百萬元以下罰金
。
轉讓第二級毒品者，處六月以上五年以下有期徒刑，得併科新臺幣七十萬元以下罰金
。
轉讓第三級毒品者，處三年以下有期徒刑，得併科新臺幣三十萬元以下罰金。
前三項之未遂犯罰之。


司法院資訊處製作；財團法人民間司法改革基金會備份。
